【裁判字號】    90,易,1008
【裁判日期】    900629
【裁判案由】    毒品危害防制條例
【裁判全文】
臺灣桃園地方法院刑事判決                          九十年度易字第一八號
    公  訴  人  臺灣桃園地方法院檢察署檢察官
    被      告  甲○○
右列被告因違反毒品危害防制條例案件，經檢察官提起公訴（八十九年度毒偵字第四
三○一號），本院判決如左：
    主  文
甲○○連續施用第二級毒品，處有期徒刑肆月，如易科罰金，以佰元折算壹日，扣
案之安非他命壹包（驗餘淨重零點柒伍陸公克）沒收銷燬之，扣案之安非他命吸食
器壹個沒收。
    事  實
一、甲○○前因施用毒品案件，經台灣板橋地方法院以八十七年度毒聲字第二○九八
    號裁定送觀察、勒戒後，認無繼續施用毒品之傾向，並由台灣板橋地方法院檢察
    署檢察官（公訴人誤載為台灣桃園地方法院檢察署檢察官）於民國八十七年十月
    八日，以八十七年度偵字第二Ｏ七二Ｏ號為不起訴處分確定。
二、甲○○猶不知警惕，於五年內復基於施用第二級毒品之概括犯意，自八十九年七
    月十二日或十三日晚上十一時許起至八十九年八月二日（公訴人誤載為八十九年
    八月三日）下午五時許止，連續在桃園縣中壢市○○路之某加油站廁所內，以將
    安非他命置於其所有之安非他命吸食器燒烤成煙吸食之方式，施用第二級毒品安
    非他命，平均每週施用一次，嗣為警於八十九年八月三日凌晨零時三十分許，在
    桃園縣桃園市○○街十號前查獲，並扣得第二級毒品安非他命一包（驗餘淨重０
    ‧七三五六公克）及前揭安非他命吸食器一個。
三、甲○○經本院於八十九年八月三日以八十九年度毒聲字第五一四九號裁定送台灣
    桃園看守所附設勒戒處所觀察、勒戒後，認有繼續施用毒品之傾向，復於八十九
    年八月三十一日以八十九年度毒聲字第五七○八號裁定令入戒治處所施以強制戒
    治，期間為一年。
二、案經台北市政府警察局中山分局報告台灣桃園地方法院檢察署檢察官偵查起訴。
    理  由
一、右揭犯罪事實，業據被告甲○○於本院審理中坦承不諱，且有如事實欄所載之毒
    品一包及施用毒品之安非他命吸食器一個扣案足佐，而其為警查獲時所採尿液經
    送檢驗結果呈安非他命陽性反應，此有卷附台北市立療養院於九十年三月二日出
    具之煙毒尿液檢驗報告書（三）一紙可憑；扣案之毒品經送鑑定之結果，含有甲
    基安非他命成分，亦有憲兵司令部刑事鑑識中心九十年五月二十一日（９０）綱
    得字第○六六四○號之鑑驗通知書一紙附卷可稽，足認其於審理中之自白與事實
    相符。又被告前因施用毒品案件，經台灣板橋地方法院以八十七年度毒聲字第二
    ○九八號裁定送觀察、勒戒後，認無繼續施用毒品之傾向，並由台灣板橋地方法
    院檢察署檢察官於八十七年十月八日，以八十七年度偵字第二Ｏ七二Ｏ號為不起
    訴處分確定。被告再因本件違反毒品危害防制條例案件，經本院於八十九年八月
    三日以八十九年度毒聲字第五一四九號裁定送台灣桃園看守所附設勒戒處所觀察
    、勒戒後，認有繼續施用毒品之傾向，復於八十九年八月三十一日以八十九年度
    毒聲字第五七○八號裁定令入戒治處所施以強制戒治，期間為一年，此有本院八
    十九年度毒聲字第五一四九號裁定、八十九年度毒聲字第五七○八號裁定、台灣
    桃園看守所附設勒戒處所八十九年八月十六日桃所澄衛勒字第Ｏ一八二四號函附
    件之有無繼續施用毒品傾向證明書及台灣桃園地方法院檢察署刑案資料查註紀錄
    表、台灣高等法院被告全國前案紀錄表各一份附卷可按，從而其係前犯毒品案件
    經不起訴處分確定後，於五年內二犯本件犯行之情，已足認定。故本件事證已臻
    明確，被告犯行洵堪認定。
二、按安非他命為毒品危害防制條例第二條第二項第二款所規範之第二級毒品，被告
    甲○○予以施用，核其所為係犯同條例第十條第二項之施用第二級毒品罪。其持
    有安非他命之低度行為為施用安非他命之高度行為所吸收，不另論罪。而其先後
    多次施用毒品安非他命之行為，係時間緊接、方法相同、觸犯構成要件相同之罪
    ，顯係基於概括之犯意所為，為連續犯，應依刑法第五十六條之規定，以一罪論
    ，並加重其刑。次按，被告行為後，刑法第四十一條業於九十年一月四日修正，
    同年月十日經總統公布，已於同年月十二日生效，修正後之刑法第四十一條第一
    項前段規定：「犯最重本刑為五年以下有期徒刑以下之罪，而受六個月以下有期
    徒刑或拘役之宣告，因身體、教育、職業、家庭之關係或其他正當事由，執行顯
    有困難者，得以一元以上三元以下折算一日，易科罰金。」而比較新舊法規定之
    結果，以修正後規定有利於被告，自應依刑法第二條第一項前段之規定適用裁判
    時之刑法第四十一條第一項前段之規定。爰審酌被告所犯限於戕害其個人之身心
    健康，尚未對社會造成重大危害，曾經法院施予觀察、勒戒後，仍未能知所警惕
    ，再度施用毒品，意志力、自制力薄弱及犯罪後之態度尚稱良好等一切情狀，量
    處如主文所示之刑，並諭知易科罰金之折算標準，以資懲儆。
三、扣案之第二級毒品安非他命一包（驗餘淨重０‧七三五六公克），係查獲之毒品
    ，應依毒品危害防制條例第十八條第一項前段規定沒收銷燬之。另扣案之安非他
    命吸食器一組，為被告所有，且供犯罪所用之物，業據被告供陳在卷，應依刑法
    第三十八條第一項第二款宣告沒收。
據上論斷，應依刑事訴訟法第二百九十九條第一項前段，毒品危害防制條例第十條第
二項、第十八條第一項前段，刑法第十一條前段、第二條第一項前段、第五十六條、
第四十一條第一項前段、第三十八條第一項第二款，罰金罰鍰提高標準條例第二條，
判決如主文。
本案經檢察官鄭重文到庭執行職務。
中      華      民      國    九十      年      六      月    二十九    日
                                臺灣桃園地方法院刑事第一庭
                                        審判長法  官  吳爭奇
                                              法  官  潘政宏
                                              法  官  范明達
右正本證明與原本無異。
如不服本判決，應於判決送達後十日內向本院提出上訴狀( 應附繕本 )，上訴於
臺灣高等法院。
                                              書記官  楊惠如
中      華      民      國    九十      年      七      月      二      日
附論罪科刑依據之法條：
毒品危害防制條例第十條
施用第一級毒品者，處六月以上五年以下有期徒刑。
施用第二級毒品者，處三年以下有期徒刑。


司法院資訊處製作；財團法人民間司法改革基金會備份。
